# 请教陈老师！关于债务重组

提问人：gotoschool_ 时间：2020-05-21 12:33:08
请教陈老师：
①以非金融资产清偿债务，对于债权人而言，准则说是应当按照放弃债权的公允价值和取得该非金融资产发生的相关税费确认该资产的成本。我想问一下，这个“放弃债权的公允价值”，指的是哪一天的公允价，是协议生效日还是入账日呢？
②金融工具准则中讲到，企业成为金融工具合同的一方时，应当确认金融资产和金融负债，对于债务重组，一般情况入账日是晚于协议生效日的，如果受让金融资产的话，应该按照金融工具准则规定，在生效日（这一天企业成为金融工具合同的一方）确认金融资产啊，为什么债务重组中确认金融资产的时间会晚于生效日呢？
两个问题请陈老师帮我解惑，谢谢陈老师！

回答人：chenyiwei
1 、“放弃债权的公允价值”理论上应当是该债权满足终止确认条件之日的公允价值，一般是在抵债资产取得日。
2 、如果受让金融资产，应按实际取得日的公允价值入账。涉及取得上市公司或者新三板挂牌公司的股票，按规定需在中登公司办理过户手续的，可参照常规方式买卖金融资产的“交易日会计”处理原则，按过户申请提交日的公允价值。